【裁判字號】    97,審易,222
【裁判日期】    970509
【裁判案由】    毒品危害防制條例
【裁判全文】
臺灣桃園地方法院宣示判決筆錄         97年度審易字第222號
公  訴  人  臺灣桃園地方法院檢察署檢察官
被      告  甲○○
上列被告因毒品危害防制條例等案件，於中華民國97年5月9日
下午5時許，在本院第十法庭宣示判決，出席職員如下：
          法  官   林孟宜
          書記官   洪明媚
          通  譯
法官起立朗讀判決主文、犯罪事實要旨、處罰條文、附記事項，
及告以上訴限制、期間並提出上訴狀之法院，且諭知記載其內容
：
一、主  文：
    甲○○施用第二級毒品，累犯，處有期徒刑陸月，如易科罰
    金，以新台幣壹仟元折算壹日，扣案之甲基安非他命壹包含
    袋(淨重零點零捌公克)沒收銷燬之。
二、犯罪事實要旨：
    甲○○於民國87年間因施用毒品案件，經本院於87年7月24
    日以87年度毒聲字第1026號裁定送觀察、勒戒，於87年10月
    17日因無繼續施用毒品傾向出所，並經臺灣桃園地方法院檢
    察署檢察官於87年10月19日以87年度偵字第9553號為不起訴
    處分確定。又因施用毒品案件，經本院於90年2月15日，以
    90年度毒聲字第670號裁定送觀察勒戒後，認有繼續施用毒
    品之傾向，再經本院於90年3月12日，以90年度毒聲字第
    1125號裁定送強制戒治，嗣於90年8月13日，經本院以90年
    度毒聲字第3405號裁定停止戒治並付保護管束，於90年9月
    14日因停止戒治出所，而於91年3月11日戒治期滿執行完畢
    ；公訴部份，經本院以90年度桃簡字第933號判處有期徒刑
    4月確定。另因竊盜案件，經本院於民國95年6月2日以95年
    度桃簡字第800號判處有期徒刑6月確定；又因施用毒品案件
    ，經本院於96年3月26日，以96年度易緝字第17號判處有期
    徒刑5月確定；並經本院以96年度聲字第1456號定應執行有
    期徒刑9月確定；再經本院以96年度聲減字第1062號裁定分
    別減刑為有期徒刑3月、2月又15日，合併定應執行有期徒刑
    3月又15日，於96年7月16日縮刑期滿執行完畢。詎仍未悔改
    ，竟基於施用第二級毒品之犯意，於96年10月25日中午12時
    許，在其位於桃園縣八德市○○里○○路583巷6號住處，以
    吸食器施用第二級毒品甲基安非他命1次。嗣於同日下午3時
    30分許，為警在其上址巷口處查獲，並扣得其所有之第二級
    毒品甲基安非他命1包含袋（淨重0.08公克）。
三、處罰條文：
    毒品危害防制條例第10條第2項、第18條第1項前段，刑法第
    11條、第47條第1項、第41條第1項前段。
四、附記事項：
    (一)按毒品危害防制條例於92年7月9日修正公布，自93年1
        月9日施行，而依修正後之規定，僅限於「初犯」及「
        5年後再犯」2種情形，始應先經觀察、勒戒或強制戒治
        程序。倘被告於5年內已再犯，經依法追訴處罰，縱其
        第3次（或第3次以上）再度施用毒品之時間，在初犯經
        觀察、勒戒或強制戒治執行完畢釋放5年以後，已不合
        於「5年後再犯」之規定，且因已於「5年內再犯」，顯
        見其再犯率甚高，原實施觀察、勒戒或強制戒治，已無
        法收其實效，即應依該條例第10條處罰，最高法院95年
        度第7次刑事庭會議決議參照。經查，本件被告於前案
        觀察、勒戒執行完畢後5年內，即再犯施用毒品案件，
        經本院於96年3月26日，以96年度易緝字第17號判處有
        期徒刑5月確定，嗣經本院以96年度聲減字第1062號減
        刑為2月又15日確定，有臺灣高等法院被告前案紀錄表
        在卷足憑，是本件被告施用毒品犯行雖已在前案觀察、
        勒戒執行完畢5年後，依上開說明，自應追訴處罰。
    (二)扣案之甲基安非他命1包含袋（淨重0.08公克），屬於
        被告所有，應依毒品危害防制條例第18條第1項前段規
        定，宣告沒收銷毀之。至被告持有毒品之行為為施用之
        行為所吸收，應不另論罪，併此敘明。
五、協商判決除有刑事訴訟法第455條之4第1項第1款於本訊問程
    序終結前，被告撤銷協商合意或檢察官撤回協商聲請者；第
    2款被告協商之意思非出於自由意志者；第4款被告所犯之罪
    非第455條之2第1項所定得以協商判決者；第6款被告有其他
    較重之裁判上一罪之犯罪事實者；第7款法院認應諭知免刑
    或免訴、不受理者情形之一，及違反同條第2項「法院應於
    協商合意範圍內為判決；法院為協商判決所科之刑，以宣告
    緩刑或2年以下有期徒刑、拘役或罰金為限」之規定者外，
    不得上訴。
六、如有前項得上訴之情形者，得自收受判決送達之日起10日內
    ，向本院提出上訴書狀，上訴於第二審法院。
中    華    民    國    97    年    5     月     9    日
                            刑事庭法  官  林孟宜
以上正本證明與原本無異。
                                  書記官  洪明媚
中    華    民    國    97    年    5    月      9    日
附錄本案論罪科刑法條：
毒品危害防制條例第10條
施用第一級毒品者，處 6 月以上 5 年以下有期徒刑。
施用第二級毒品者，處 3 年以下有期徒刑。
毒品危害防制條例第18條第1 項規定：
查獲之第一、二級毒品及專供製造或施用第一、二級毒品之器具
，不問屬於犯人與否，均沒收銷燬之；查獲之第三、四級毒品及
製造或施用毒品之器具，無正當理由而擅自持有者，均沒入銷燬
之。但合於醫藥、研究或訓練之用者，得不予銷燬。


司法院資訊處製作；財團法人民間司法改革基金會備份。
